【裁判字號】    95,交易,104
【裁判日期】    951018
【裁判案由】    公共危險
【裁判全文】
臺灣臺南地方法院刑事判決             95年度交易字第104號
公  訴  人  臺灣臺南地方法院檢察署檢察官
被      告  乙○○
上列被告因公共危險案件，經檢察官提起公訴（95年度營偵字第
1111號），被告就犯罪事實為有罪之陳述，經本院裁定進行簡式
審判程序，本院判決如下：
    主  文
乙○○服用酒類，不能安全駕駛動力交通工具而駕駛，累犯，處
有期徒刑柒月。
    事  實
一、乙○○於民國90年間，曾因竊盜等案件，經臺灣高等法院臺
    南分院以90年度上易字第2434號刑事判決判處有期徒刑10月
    確定，並於91年2月11日縮行期滿執行完畢；又於92年間，
    因酒醉駕車之公共危險案件，經本院以92年度營交簡字第
    363號刑事判決判處有期徒刑3月確定，並於93年2月12日執
    行完畢。詎乙○○仍不知悔改，復因於95年5月18日酒醉駕
    車之公共危險案件，於95年7月6日經臺灣臺南地方法院檢察
    署檢察官以95年度營偵字第785號聲請簡易判決處刑書聲請
    簡易判決處刑（嗣經本院於95年8月29日以95年度交簡字第
    1724號刑事簡易判決處刑有期徒刑3月），惟乙○○猶未記
    取教訓，明知服用酒類不能安全駕駛動力交通工具者，不得
    駕駛動力交通工具，竟仍於95年7月30日中午12時許，在臺
    南縣新營市○○○街22巷60號6樓住處內，飲用啤酒已達不
    能安全駕駛之狀態下，猶駕駛動力交通工具牌照號碼ZWR-76
    3號輕型機車，前往新營市○○路吃東西，嗣於同日下午3時
    42分許，沿臺南縣新營市○○路由西向東行駛欲返回其住處
    ，途經該路71號前時，不慎與沿三民路由東向西逆向行駛之
    丙○○所駕駛之牌照號碼VRP-761號輕型機車發生擦撞，致
    丙○○人、車倒地 (丙○○未受傷)。經警據報前往處理，
    並於同日下午4時6分許，對乙○○實施呼氣酒精濃度檢測後
    ，發現其酒後呼氣酒精濃度達每公升0．86毫克，始悉上情
    。
二、案經臺南縣警察局新營分局報請臺灣臺南地方法院檢察署檢
    察官偵查起訴。
    理  由
一、本件係經被告乙○○於準備程序當庭表示認罪，而經本院裁
    定以簡式審判程序加以審理，則依據刑事訴訟法第273條之2
    、同法第159條第2項之規定，不適用傳聞法則有關限制證據
    能力之相關規定，合先敘明。
二、上揭犯罪事實，業據被告乙○○於警詢及本院審理中坦承不
    諱，核與丙○○於警詢中之指述之情節相符。此外，並有酒
    精測定紀錄表、酒測觀察紀錄表、道路交通事故現場圖、道
    路交通事故調查報告表(一)、(二)各1紙及警察蒐證照片8張附卷
    可資佐證。按汽車駕駛人引飲用酒類或其他類似物後其吐氣
    所含酒精濃度超過每公升0.25毫克或血液中酒精濃度超過百
    分之0.05者，不得駕車，道路交通安全規則第114條第2款定
    有明文。又刑法第185條之3規定所稱之「不能安全駕駛」，
    係屬抽象危險犯，並不以發生具體危險為必要，對於飲酒後
    呼氣酒精濃度已達每公升0.55毫克（0.55MG\L），肇事率為
    一般正常人之10倍，認為已達不能安全駕車之標準，此業經
    法務部88年5月18日以法88檢字第001669號函公告週知。而
    呼氣中酒精濃度達每公升0.85毫克者，呈現噁心、步履蹣跚
    之狀態，其肇事率為一般正常人之50倍，亦有「體內酒精濃
    度與肇事率關係表」附卷可稽。被告吐氣所含之酒精濃度，
    竟高達每公升0.86毫克，其肇事率為一般正常人之50倍以上
    ，足見被告駕車肇事之危險性甚高，其已達不能安全駕駛動
    力交通工具之情狀甚明。事證明確，被告上開犯行洵堪認定
    。
三、核被告乙○○所為，係犯刑法第185條之3之公共危險罪。又
    被告於90年間，曾因竊盜等案件，經臺灣高等法院臺南分院
    以90年度上易字第2434號刑事判決判處有期徒刑10月確定，
    並於91年2月11日縮行期滿執行完畢；又於92年間，因酒醉
    駕車之公共危險案件，經本院以92年度營交簡字第363號刑
    事判決判處有期徒刑3月確定，並於93年2月12日執行完畢之
    事實，有臺灣臺南地方法院檢察署刑案資料查註紀錄表及臺
    灣高等法院被告前案紀錄表在卷可稽，其於執行完畢後，5
    年以內故意再犯本件有期徒刑以上之罪，為累犯，應依法加
    重其刑。審酌被告之品行非佳（有事實欄所載之前科）、生
    活經濟狀況小康、受有國中教育之智識程度、飲酒後其吐氣
    之酒精濃度高達每公升0.86毫克，駕車肇事之危險性已高出
    一般人50倍以上，竟然罔顧自己及大眾之道路交通安全而駕
    駛機車，其前並有兩次公共危險罪之犯行，仍不知記取教訓
    ，缺乏自省之意，檢察官具體求處有期徒刑7月，以及被告
    事後坦承犯行等一切情狀，為期被告能確實深切檢討反省以
    改革其酒醉駕車之非行，本院認有藉由國家機關予以教育及
    矯治之必要，爰量處如主文所示之刑，以示懲儆。
據上論斷，應依刑事訴訟法第273條之1第1項、第299條第1項前
段，刑法第185條之3、第47條第1項，判決如主文。
本案經檢察官甲○○到庭執行職務
中    華    民    國    95    年    10    月    18    日
                  刑事第一庭    法  官  林勝利
以上正本證明與原本無異。
如不服本判決，應於判決送達後10日內，向本院提出上訴狀。
                                書記官  陳金堂
中    華    民    國    95    年    10    月    18    日
附錄本案論罪科刑法條全文：
中華民國刑法第185條之3
服用毒品、麻醉藥品、酒類或其他相類之物，不能安全駕駛動力
交通工具而駕駛者，處1年以下有期徒刑、拘役或3萬元以下罰金
。


司法院資訊處製作；財團法人民間司法改革基金會備份。
